【裁判字號】    98,審訴,1593
【裁判日期】    980716
【裁判案由】    毒品危害防制條例
【裁判全文】
臺灣桃園地方法院刑事判決            98年度審訴字第1593號
公  訴  人  臺灣桃園地方法院檢察署檢察官
被      告  甲○○
指定辯護人  本院公設辯護人  陳瑞明
上列被告因違反毒品危害防制條例案件，經檢察官提起公訴（98
年度毒偵字第1817號），嗣被告於準備程序進行中為有罪之陳述
，經本院合議庭裁定由受命法官獨任進行簡式審判程序後，聲請
改依協商程序而為判決，本院判決如下：
    主  文
甲○○施用第一級毒品，累犯，處有期徒刑拾壹月，扣案之海洛
因壹包連同包裝袋壹只（毛重零點貳伍公克，因鑑驗使用零點零
壹公克）沒收銷燬之。
    事實及理由
一、本件被告所犯係死刑、無期徒刑或最輕本刑為3 年以上有期
    徒刑以外之罪，其於準備程序中就被訴事實為有罪之陳述，
    經本院告知簡式審判程序之旨，並聽取公訴人、被告及辯護
    人之意見後，爰依刑事訴訟法第273 條之1 第1 項規定合議
    裁定由受命法官獨任進行簡式審判程序。
二、被告甲○○前有賭博、違反毒品危害防制條例、竊盜等前科
    ，其中於民國93年間，因施用毒品案件，經本院以94年度訴
    字第205 號判決分別判處有期徒刑7 月、3 月，並定應執行
    有期徒刑9 月確定，於95年1 月8 日縮刑期滿執行完畢。又
    於93年間，因竊盜案件，經本院以93年度桃簡字第846 號判
    決判處有期徒刑3 月確定，並於95年6 月1 日縮刑期滿執行
    完畢。又於95年間，復因施用毒品案件，經本院以96年度訴
    字第153 號判決判處有期徒刑10月確定，嗣經本院以96年度
    聲減字第1350號裁定減為有期徒5 月確定，於97年1 月29日
    執行完畢（均構成累犯）。
三、被告另曾於88年間因施用毒品案件，經本院以88年度毒聲字
    第716 號裁定送觀察、勒戒後，認無繼續施用毒品之傾向，
    於88年5 月31日釋放出所，並經臺灣桃園地方法院檢察署檢
    察官於同日以88年度偵緝字第454 號為不起訴處分確定。又
    於93年間因施用毒品案件，經本院以93年毒聲字第741 號裁
    定送觀察、勒戒後，於93年12月3 日因法律修正報結而釋放
    出所，該次施用毒品犯行，經本院以94年度訴字第205 號判
    決判處應執行有期徒刑9 月確定。又於前開觀察、勒戒執行
    完畢後5 年內之95年間，因施用毒品案件，經本院以96年度
    訴字第153 號判決判處應執行有期徒刑10月確定。詎其仍不
    知悛悔，明知海洛因為毒品危害防制條例第2 條第2 項第1
    款所規定之第一級毒品，不得施用、持有，竟基於施用第一
    級毒品海洛因之犯意，於98年4 月10日上午9 時許，在桃園
    縣大溪鎮○○街土地公廟旁，施用第一級毒品海洛因1 次。
    嗣於同日15時40分許，在上址為警查獲，並當場扣得第一級
    毒品海洛因1 包連同包裝袋1 只（毛重0.25公克，因鑑驗使
    用0.01公克）。案經桃園縣政府警察局大溪分局報告臺灣桃
    園地方法院檢察署檢察官偵查起訴。
四、證據名稱：
  (一)被告於警詢、偵訊及本院準備程序中之自白。
  (二)台灣檢驗科技股份有限公司濫用藥物檢驗報告暨桃園縣政
      府警察局大溪分局被採尿人尿液暨毒品真實姓名與編號對
      照表、台灣檢驗科技股份有限公司濫用藥物檢驗報告各1
      份附卷可稽。
  (三)海洛因1 包連同包裝袋1 只（毛重0.25公克，因鑑驗使用
      0.01公克）扣案可資佐證。
五、本件經檢察官與被告於審判外達成協商之合意且被告已認罪
    ，其合意內容為：就其施用第一級毒品部分，被告願受科刑
    範圍為有期徒刑11月。經查，上開協商合意並無刑事訴訟法
    第455 條之4 第1 項所列情形之一，檢察官聲請改依協商程
    序而為判決，本院爰不經言詞辯論，於協商合意範圍內為協
    商判決，合予敘明。
六、扣案之海洛因1包連同包裝袋1只（毛重0.25公克，因鑑驗使
    用0.01公克），經送驗結果，確含海洛因成分，有台灣檢驗
    科技股份有限公司濫用藥物檢驗報告1 紙在卷可稽，應依毒
    品危害防制條例第18條第1 項前段規定，沒收銷燬之；包裹
    第一級毒品海洛因之包裝袋與前開毒品無從完全剝離，併依
    毒品危害防制條例第18條第1 項前段規定，沒收銷燬之。
七、應適用之法條：刑事訴訟法第273 條之1 第1 項、第455 條
    之4 第2 項、第455 條之8 ，毒品危害防制條例第10條第1
    項、第18條第1 項前段，刑法第11條、第47條第1 項。
八、本判決除有刑事訴訟法第455 條之4 第1 項第1 款、第2 款
    、第4 款、第6 款、第7 款所定情形之一，或違反同條第2
    項規定者外，不得上訴。
九、如不服本件判決，得自收受判決送達之日起10日內，向本院
    提出上訴書狀，上訴於第二審法院。
本案經檢察官潘怡華到庭執行職務。
中    華    民    國    98    年    7     月    16    日
                  刑事庭    法  官  徐  培  元
以上正本證明與原本無異。
如不服本判決應於收受判決後10日內向本院提出上訴書狀，並應
敘述具體理由。其未敘述上訴理由者，應於上訴期間屆滿後20日
內向本院補提理由書 (均須按他造當事人之人數附繕本)「 切勿
逕送上級法院」。
                            書記官  張  筆  隆
中    華    民    國    98    年    7     月    16    日
附錄本案論罪科刑法條：
毒品危害防制條例第10條
施用第一級毒品者，處六月以上五年以下有期徒刑。
施用第二級毒品者，處三年以下有期徒刑。


司法院資訊處製作；財團法人民間司法改革基金會備份。
